【裁判字號】    99,交簡上,134
【裁判日期】    990830
【裁判案由】    公共危險
【裁判全文】
臺灣板橋地方法院刑事判決           99年度交簡上字第134號
上  訴  人
即  被  告  甲○○
上列上訴人即被告因公共危險案件，不服本院99年度交簡字第23
11號於中華民國99年5 月6 日所為之第一審刑事簡易判決（聲請
簡易判決處刑案號：臺灣板橋地方法院檢察署99年度速偵字第26
52號），提起上訴，本院管轄第二審之合議庭判決如下︰
    主  文
上訴駁回。
    理  由
一、本件經本院合議庭審理結果，認第一審簡易判決所認定被告
    之犯罪事實及其所憑之理由、證據暨論罪科刑之法條均無不
    當，應予維持，並引用該第一審刑事簡易判決書、檢察官聲
    請簡易判決處刑書中關於認定被告犯罪事實及其所憑之理由
    、證據暨論罪科刑之法條部分之記載（如附件一、二）。
二、被告上訴意旨略以：被告甲○○對其確有本件原審判決所認
    定之酒後騎乘重型機車之行為，並不爭執，惟被告會為本件
    酒後騎乘機車之行為，係因被告於99年4 月17日前往檳榔攤
    想拜託朋友幫忙介紹臨時工之工作，但苦無工作機會又加上
    長期並無收入，導致心情鬱悶而喝二瓶啤酒解悶，又因檳榔
    攤旁之工地老闆看其有僵直性脊椎炎，於是拿二小杯高樑藥
    酒補其身體，以致於觸犯公共危險罪。且被告甲○○亦有中
    華民國中度身心障礙手冊現無工作又須面對高額之罰金，實
    在無能力負擔，懇請能斟酌其有殘疾在身，且經濟能力無法
    支付原審判處之罰金額度，爰提起上訴，請從輕量刑云云。
三、按法官於有罪判決如何量處罪刑，甚或是否宣告緩刑，均為
    實體法賦予審理法官裁量之刑罰權事項，法官行使此項裁量
    權，自得依據個案情節，參酌刑法第57條所定各款犯罪情狀
    之規定，於法定刑度內量處被告罪刑；除有逾越該罪法定刑
    或法定要件，或未能符合法規範體系及目的，或未遵守一般
    經驗及論理法則，或顯然逾越裁量，或濫用裁量等違法情事
    之外，並不得任意指摘其量刑違法（最高法院80年台非字第
    473 號、75年台上字第7033號、72年台上字第6696號、72年
    台上字第3647號判例要旨參照）；且在同一犯罪事實與情節
    ，如別無其他加重或減輕之原因，下級審量定之刑，亦無過
    重或失輕之不當情形，則上級審法院對下級審法院之職權行
    使，原則上應予尊重（最高法院85年度台上字第2446號判決
    要旨參照）。
四、查以，本件被告對其酒後駕車行為並不爭執，而其本件測得
    之呼氣酒精濃度為每公升1.18毫克，有其酒精測定紀錄表一
    份在卷可稽，參酌違反道路交通管理事件統一裁罰基準表就
    違規事件對駕駛人騎乘機器腳踏車，其吐氣所含酒精濃度如
    超過每公升0.25毫克以上未滿0.45毫克、超過每公升0.45毫
    克以上未滿0.55毫克、超過每公升0.55毫克以上，如均於期
    限內到案，係分別裁處罰鍰新臺幣（下同）15,000元、30,0
    00元、45,000元之各級級距（係15,000元差距），原審依其
    呼氣酒精濃度，裁處罰金新臺幣90,000元，核與行政法規上
    所裁罰之罰鍰，並未有明顯失衡之處，且依行政罰法第26條
    第1 項、道路交通管理處罰條例第35條第8 項規定，因被告
    所受罰金刑之數額已逾道路交通管理處罰條例所規定之應裁
    處罰鍰之數額，而毋庸再受該罰鍰之處罰，是原審量處之刑
    度及諭知易服勞役之折算標準，均難謂有何違法失當之處。
    此外，被告所提之身體中度肢障與經濟因素，僅能為刑法第
    57條之量刑審酌事項，而原審量刑，既無違法或失當之處，
    自難依此原因作為改判輕刑之理由。從而，上訴人請求以原
    審量刑過重為由提起上訴，請求撤銷改判，為無理由，應予
    駁回。
據上論斷，應依刑事訴訟法第455 條之1 第1 項、第3 項、第36
8 條、第373 條，判決如主文。
本案經檢察官陳怡親到庭執行職務。
中    華    民    國    99    年    8     月    30    日
                  刑事第一庭  審判長法  官  王復生
                                    法  官  連雅婷
                                    法  官  陳世旻
上列正本證明與原本無異。
不得上訴。
                                    書記官  梁福建
中    華    民    國    99    年     9    月    1     日
--------------------------------------------------------
【附件一】
臺灣板橋地方法院刑事簡易判決        99年度交簡字第2311號
聲  請  人  臺灣板橋地方法院檢察署檢察官
被      告  甲○○
上列被告因公共危險案件，經檢察官聲請以簡易判決處刑（99年
度速偵字第2652號），本院判決如下：
    主  文
甲○○服用酒類，不能安全駕駛動力交通工具而駕駛，處罰金新
臺幣玖萬元，如易服勞役，以新臺幣壹仟元折算壹日。
    事實及理由
一、本件犯罪事實、證據及應適用之法條，均引用檢察官聲請簡
    易判決處刑書之記載（如附件）。
二、爰審酌被告甲○○明知服用酒類，對意識能力具有不良影響
    ，如酒後駕車，對一般往來之公眾及駕駛人自身皆具有高度
    危險性，竟漠視自身安危，且罔顧公眾安全，於服用酒類後
    其呼氣酒精濃度已高達1.18毫克，顯處於不能安全駕駛動力
    交通工具之狀態下仍騎乘重機車行駛於公路，危害交通安全
    ，及被告犯罪後坦承犯行等一切情狀，量處如主文所示之刑
    ，並諭知易服勞役之折算標準，以資懲儆。
三、依刑事訴訟法第449 條第1 項前段、第3 項、第454 條第2
    項，刑法第185 條之3 、第42條第3 項，刑法施行法第1 條
    之1第1項，逕以簡易判決處刑如主文。
四、如不服本判決，得自收受送達之日起10日內向本院提出上訴
    狀，上訴於本院第二審合議庭（須附繕本）。
中    華    民    國    99    年    5     月    6     日
                      交通法庭   法  官  潘  長  生
上列正本證明與原本無異。
                                 書記官  洪  紹  甄
中    華    民    國    99    年    5     月    6     日
--------------------------------------------------------
【附件二】
臺灣板橋地方法院檢察署檢察官聲請簡易判決處刑書
                                    99年度速偵字第2652號
    被      告  甲○○  男  50歲（民國○○年○月○○日生）
                        住臺北縣新莊市○○路487巷1弄5號5
                        樓
                        國民身分證統一編號：Ｚ000000000號
上列被告因公共危險案件，業經偵查終結，認為宜聲請以簡易判
決處刑，茲將犯罪事實及證據並所犯法條分敘如下：
        犯罪事實
一、甲○○於民國99年4 月17日19時許，在臺北縣新莊市○○路
    某檳榔攤內飲用酒類後，明知其因服用酒類已達不能安全駕
    駛動力交通工具之狀態，竟仍騎乘車牌號碼LG9-290 號重型
    機車，自前開飲酒處，欲返回其臺北縣新莊市○○路487 巷
    1 弄5 號5 樓住處，嗣於同日21時14分許，行經臺北縣新莊
    市○○街11巷口，為警攔查，經警當場實施酒精濃度檢測，
    測得其呼氣酒精濃度之測定值達每公升1.18毫克，始悉上情
    。
二、案經臺北縣政府警察局新莊分局移送偵辦。
        證據並所犯法條
一、犯罪證據：（一）被告甲○○於警詢及偵查中之自白、（二
    ）酒精測定紀錄表、刑法第185 條之3 案件測試觀察紀錄表
    、酒後時間確認單及臺北縣政府警察局舉發違反道路交通管
    理事件通知單各乙紙存卷可憑，被告犯嫌洵堪認定。
二、核被告所為，係犯刑法第185 條之3 服用酒類駕駛罪嫌。
三、依刑事訴訟法第451 條第1 項聲請逕以簡易判決處刑。
    此    致
臺灣板橋地方法院
中    華    民    國    99    年     4    月    26    日
                              檢察官  乙○○
上開正本證明與原本無異
中    華    民    國    99    年     4    月    27    日
                              書記官

司法院資訊處製作；財團法人民間司法改革基金會備份。
